# 关于租金减让的会计处理

提问人：eanaiwalker 时间：2021-02-24 10:31:00
背景背景：：
2020 年度，A公司自某家国企处租赁了一处办公场所，年租金 100 万元。 7 月份，当地国资委发布《关于应对新冠肺炎疫情减免中小微企业和个体工商户房屋租金的具体措施》，对于国有企业经营性房屋免收2-4月租金，A公司适用该项减免政策。 8 月份，A公司收到当地国库集中收付结算中心返还的租金 30 万元。
请 教各位教各位：：
上述 30 万租金返款虽然是新冠疫情的租金减免，但形式上是政府部门返还的经济资源。那么该笔款项属于政府补助，还是符合《新冠肺炎疫情相关租金减让会计处理规定》（2020.6）的租金减让？

回答人：chenyiwei
基于其经济实质，不属于政府补助，可以按符合《新冠肺炎疫情相关租金减让会计处理规定》（2020.6）的租金减让处理。